最  高  行  政  法  院  裁  定                    九十一年度裁字第四一八號
    抗  告  人  乙○○
                甲○○
右抗告人因與相對人彰化縣政府間聲請停止執行事件，抗告人對於中華民國九十一年
三月十一日臺中高等行政法院九十一年度停字第二號裁定，提起抗告，本院裁定如左
︰
    主  文
抗告駁回。
抗告訴訟費用由抗告人負擔。
    理  由
一、按原處分或決定之執行將發生難於回復之損害，且有急迫情事者，當事人得於行
    政訴訟起訴前，向行政法院聲請停止執行，行政訴訟法第一百十六條第三項前段
    固定有明文，惟對行政機關之行政處分，始得聲請停止執行，即對行政處分外之
    其他行政行為則不得聲請，否則行政法院應駁回之。次按抗告法院認抗告為不合
    法或無理由者，應為駁回抗告之裁定，行政訴訟法第二百七十二條準用民事訴訟
    法第四百九十二條第一項亦有明文。
二、本件抗告意旨略謂：抗告人乙○○經兵役體檢，證明為心律不整，應免服兵役，
    始為合法，且兵役體檢應迅速合宜，以一次聯合會診為斷。否則，進行複檢，侵
    害人民權益，造成違法，且違背憲法第二十二條至第二十四條之規定。抗告人及
    親人對相對人拒不變更抗告人乙○○免服兵役事項，早已向相對人代表人即縣長
    及政風人員抗議及投訴，自屬訴願，又其後已對相對人起訴，繫屬原審法院為九
    十一年度訴字第○○○八八號。因此，原審法院對相對人是否有拖延、草率決定
    ，造成侵權之行政濫權應加以調查，並開庭辯論，就此事件使兩造攻擊、防禦方
    法有充分陳述之機會，原審法院未盡調查能事，逕行裁定駁回抗告人之訴，程序
    嚴重違法，應予廢棄云云。經查，本件抗告人聲請停止執行之標的，係彰化縣員
    林鎮公所員鎮字第四○九一號役男複檢通知。該鎮公所固係受相對人委託，承辦
    役男兵役體位檢查，惟上開通知內容，僅係通知抗告人乙○○於九十一年二月二
    十七日上午七時四十五分至員林鎮公所報到後前往臺中榮民總醫院受檢（即複檢
    ），僅係事實之通知，尚未發生具體法律上之效果，即尚未發生判定體位等級之
    效果，自非行政處分，抗告人不得對之聲請停止執行。原審法院裁定駁回抗告人
    之聲請，其理由雖有瑕疵，惟其結果並無二致，應予維持。抗告人抗告意旨，指
    摘事項無非實體事項，非審理停止執行所得調查，則其聲明廢棄原審裁定，難謂
    有理由，應予駁回。
三、據上論結，本件抗告為無理由，爰依行政訴訟法第二百七十二條、第一百零四條
    、民事訴訟法第四百九十二條第一項、第九十五條、第七十八條、第八十五條第
    一項前段，裁定如主文。
中    華    民    國    九十一      年      五        月      十六      日
                    最 高 行 政 法 院  第 四 庭
                                審 判 長 法  官      廖  政  雄
                                         法  官      趙  永  康
                                         法  官      林  清  祥
                                         法  官      鍾  耀  光
                                         法  官      姜  仁  脩
右  正  本  證  明  與  原  本  無  異
                                         法院書記官  莊  俊  亨
中    華    民    國    九十一      年      五        月      十六      日
